# 请高手指点--这段话是怎么理解啊？会计如何处理啊？

提问人：biagi 时间：2011-08-26 15:12:18
今年初颁布一项会计处理新规，由于被投资单位增发股份、投资方未同比例增资导致持股比例下降的，持股比例下降部分视同长期股权投资处置，按新的持股比例确认归属于本公司的被投资单位增发股份导致的净资产增加份额，与应结转持股比例下降部分的长期股权投资账面价值之间的差额计入当期损益。 ----这段话是怎么理解啊？会计如何处理啊？请高手指点。

回答人：chenyiwei
这是证监会会计部发布的《会计监管问题解答（ 2011 年第 1 期，总第 5 期）》的第一条。其实这并不是“会计新规”，按照权益法的原理，本来就应当是这样的。复星医药在 2009 年就已经如此处理了。你可以在本版面上搜索一下“复星医药”，大约是在 2009 年 9 月到年末期间的帖子。